---
title: "Chap_2_ggplot"
author: "Elvira Lucas"
date: "2023-02-17"
output: 
  html_document: 
    highlight: tango
    theme: readable
    toc: yes
    toc_depth: 2
    toc_float: yes
editor_options: 
  chunk_output_type: console
---

```{r setup, include=FALSE}
knitr::opts_chunk$set(echo = TRUE,
                      out.width = "50%",
                      fig.asp=0.7,
                      fig.width = 6,
                      fig.show = "hold",
                      warning = FALSE,
                      cache=T)
```

```{r, include=FALSE}
library(ggplot2)

theme_set(theme_bw())
```

# Les graphiques avec ggplot {.tabset .tabset-pills}

Pour ce chapitre nous allons utiliser le jeu de données `mpg`

```{r}
mpg <- transform(mpg, cyl = factor(cyl), trans = factor(trans), drv = factor(drv), fl = factor(fl), class = factor(class))
levels(mpg$trans) <- c(rep("auto", 8), rep("manual", 2))
```

## Les bases de ggplot

  ggplot est un package mondialement utilisé pour la réalisation de graphiques plus complexes que ceux disponibles avec la fonction `plot` fourni de base dans R. La formation de graphiques avec ggplot est assez simple. Il s'agit de superposer différentes couches dans lesquelles on spécifie les caractéristiques du graphique.
  
Voici un exemple basique :

```{r}
ggplot(data   = mpg,              # spécifier les données
      mapping = aes(x = displ,    # mapper 'displ' à l'axe des x
                    y = hwy)) +   # mapper 'hwy' à l'axe des y
  geom_point()                    # tracer les points
```

Pour voir comment fonctionne le système de couches :

```{r}
ggplot(mpg)                                          # gauche
ggplot(mpg) + aes(x = displ, y = hwy)                # milieu
ggplot(mpg) + aes(x = displ, y = hwy) + geom_point() # droite
```

On peut sauvegarder un graphique

```{r}
p <- ggplot(mpg) +
      aes(x=displ, y= hwy) +
        geom_point()
p <- ggplot(mpg, aes(x = displ, y="")) +
      geom_point()

p + aes(y = hwy)                # gauche
p + aes(y = hwy) + geom_line()  # droite
```

Rajouter des informations sur les axes :

```{r}
p <- p + aes(y = hwy) + 
  labs(
  title    = "Fuel economy for 38 popular models of cars",
  subtitle = "data from 1999 to 2008",
  x        = "Engine displacement, in litres",
  y        = "Highway miles per gallon",
  caption  = "mpg data from the ggplot2 package")
p + theme_bw()
p + theme_classic()
```

```{r}
p + theme_bw() + theme(
  axis.title = element_text(colour = "blue", face = "bold"),
  plot.title = element_text(colour = "blue", face = "bold"),
  plot.subtitle = element_text(colour = "blue", face = "bold"))
```

## Les propriétés esthétiques

  Voici comment modifier l'esthétique de notre graphique :
  
```{r}
ggplot(mpg, aes(x = displ, y = hwy)) + geom_point(shape = 18, size = 3, color = "blue")
ggplot(mpg, aes(x = displ, y = hwy)) + geom_line(color = "red", linetype = 3)
```
  
  D'autres arguments disponibles sont `fill` pour la couleur de remplissage (barplot, histogramme,...) et `alpha` pour rajouter de la transparence (voir plus loin).
  
  Les arguments esthétiques possèdent leur valeur par défaut (p.e `shape` = 19 pour `geom_point` et `linetype` = 1 pour `geom_line`).
  
  Le contrôle sur les arguments esthétiques peut se faire à l'intérieur ou à l'extérieur de la fonction `aes()` suivant que l'on désire un changement "statique" ou "dynamique". Si l'on souhaite garder la même couleur pour tous les points $\to$ dans la fonction `geom_<xxx>()`. Si l'on préfère avoir un changement de couleur des points suivant les valeurs d'une certaine variable dans le jeu de données $\to$ on utilisera plutôt la fonction `aes()`. Voici un exemple :

```{r}
# Forme identique pour tous
ggplot(mpg, aes(x = displ, y = hwy)) +
  geom_point(shape = 1)
# Forme change suivant la valeur de la variable drv
ggplot(mpg, aes(x = displ, y = hwy, shape = drv)) +
  geom_point()
```

Bien sûr on ne peut pas utiliser la variable dans `geom_point` comme utiliser un chiffre pour décrire la forme dans `aes` ne fonctionne pas.

Voici d'autres arguments esthétiques que l'on peut également modifier par le même principe.

* `color`

```{r}
p <- ggplot(mpg, aes(x = displ, y = hwy)) + geom_point()

# top
p + geom_point(color = "red")  # gauche : setting color
p + aes(color = drv)           # droite : mapping color with a factor
# bas
p + aes(color = cty)           # gauche : mapping color with a numeric
p + aes(color = cty > 20)      # droite : mapping color with a logical  
```

En appelant la fonction `colours`, on peut avoir accès à toutes les couleurs standards de R

```{r}
ggplot(mpg, aes(x=displ, y=hwy)) +
  geom_point(col = "blue") + geom_line(col="red")

ggplot(mpg, aes(x=displ, y=hwy, col=I("blue"))) +
  geom_point() + geom_line(col="red")
# Rajouter le I() sinon ggplot pense que l'on utilise une variable prenant la valeur "blue" (oui il est un peu con)
ggplot(mpg, aes(x=displ, y=hwy, col=I("blue"))) +
  geom_point() + geom_line(linetype="dashed")
```

* `size`

```{r}
p + geom_point(size = 3)   # gauche : setting size
p + aes(size = cty)        # droite : mapping size
```

* `linetype`

Ici on relie les points ne faisant partie que de la même catégorie.

```{r}
# gauche : setting linetype
ggplot(mpg, aes(x = displ, y = hwy)) +
  geom_line(linetype = 5)
# droite : mapping linetype
ggplot(mpg, aes(x = displ, y = hwy, linetype = trans)) +
  geom_line()
```

* `alpha`

  Le alpha contrôle la transparence de remplissage prenant une valeur comprise entre 0 et 1 et permet de mieux visualiser les points lorque ceux-ci se chevauchent. Comme un exemple vaut toujours mieux qu'une explication :
  
```{r}
xtabs(~displ, data = mpg)

# gauche
ggplot(mpg, aes(x = drv, y = displ)) +
  geom_point()
# droite
ggplot(mpg, aes(x = drv, y = displ)) +
  geom_point(alpha = 0.1)
```
  
  Une autre solution plausible est d'utiliser la fonction `geom_jitter()` qui rajoute un décalage sur les points permettant de les visualiser.
  
```{r}
ggplot(mpg, aes(x=drv, y=displ)) +
    geom_jitter(height = 0, width=.1)
```

Ici un exemple de graphique où l'on combine les arguments esthétiques. Attention que trop d'informations tue l'information.

```{r}
ggplot(mpg, aes(x = displ, y = hwy, color = drv, linetype = trans)) +
  geom_point(size = 1.5) +
  geom_line(alpha = 0.5)
```

On peut également spécifier la fonction `aes()` dans les fonctions `geom_<xxx>()` au lieu de la spécifier dans la fonction `ggplot()`. La différence est que dans ce dernier, les arguments sont spécifiés pour **toutes** les fonctions du graphique, alors que dans le premier cas il n'est spécifié que pour la fonction utilisée. En voici un exmple (comparer le avec le précédent):

```{r}
ggplot(mpg, aes(x = displ, y = hwy)) +
  geom_point(aes(color = drv), size = 1.5) +
  geom_line(aes(linetype = trans), alpha = 0.5)

ggplot(mpg, aes(x = displ, y = hwy, color = cyl)) +
  geom_point(aes(col=drv), size = 1.5) +
  geom_line(aes(linetype = trans), alpha = 0.5)
#Jamais mettre deux aes(col) dans un même ggplot sinon il combine les deux et ça devient moche (ici on a les 4 valeurs de cyl + les 2 valeurs (f et r) de drv)
```

De la même façon, on peut également spécifier le jeu de données à utiliser dans la fonction globale comme dans les fonctions auxiliaires via l'argument `data`:

```{r}
# gauche
ggplot() +
  geom_point(data = mpg, mapping = aes(x = displ, y = hwy))
# droite
ggplot(mpg, aes(x = displ, y = hwy)) +
  geom_point(alpha = 0.1, color = "blue") +
  geom_point(data = subset(mpg, displ == 4), mapping = aes(x = displ + 0.1, y = hwy + 15), color = "red")
#data = est obligatoire si on veut utiliser un autre jeu de données
```

## Fonctions géométriques

Nous allons voir ici les différentes fonctions `geom_<xxx>()` disponibles.

* `geom_jitter()`

  Même chose que `geom_point()` sauf que l'on rajoute un bruit vertical et horizontal sur ceux-ci (bien sûr ce bruit ne permettra plus de bien spécifier les coordonnées du point).
  
```{r}
p <- ggplot(mpg, aes(x = displ, y = "")) + labs(y = NULL)
p + geom_point(alpha=0.2)
p + geom_jitter(width=0) # On retire le bruit horizontal

# gauche : bruit horizontal et vertical
p +  geom_jitter()
# droite : bruit vertical uniquement
p + geom_jitter(width = 0, height = 0.3)
```

* `geom_boxplot()`

```{r}
# gauche
ggplot(mpg, aes(x = "", y = hwy))  + 
  geom_boxplot() + 
    labs(x = NULL)
ggplot(mpg, aes(x = hwy))  + 
  geom_boxplot() + 
    labs(x = NULL)

# droite
ggplot(mpg, aes(x = drv, y = hwy)) + 
  geom_boxplot()
```

 On peut spécifier d'autres arguments comme par exemple `varwidth = TRUE` qui permet de varier la largeur des boîtes en fonctions des effectifs de chaque classe et `outlier.shape = NA` qui supprime l'affichage des outliers:

```{r}
ggplot(mpg, aes(x = drv, y = hwy)) +
  geom_boxplot(varwidth = TRUE, outlier.shape = NA) + # Ne pas utiliser outlier.shape=NA car suppr les outliers
  geom_jitter(alpha = 0.2, size = 2, width = 0.1, height = 0) +
  stat_summary(fun = mean, shape = 13, size = 1, colour = "red") # notez l'utilisation de stat_summary()

# Attention à ne pas mettre le boxplot sur les points !
ggplot(mpg, aes(x = drv, y = hwy)) +
  geom_jitter(alpha = 0.2, size = 2, width = 0.1, height = 0) +
  geom_boxplot(varwidth = TRUE) +
  stat_summary(fun = mean, shape = 13, size = 1, colour = "red") # notez l'utilisation de stat_summary()
```

* `geom_smooth()`

  Permet de tracer une courbe de tendance. Par défaut, rajoute un intervalle de confiance de 95%, pour le retirer, utiliser `se = FALSE`. L’argument `method` contrôle la méthode utilisée pour tracer la courbe. Par défaut, cet argument est fixé à “loess”, ce qui signifie que la fonction `loess()` est appelée pour produire une courbe lissée non-paramétriquement. Parmi les autres méthodes qu’il est possible d’utiliser, on retrouve `lm`, pour un modèle linéaire, et `glm`, pour un modèle linéaire généralisé.

```{r}
p <- ggplot(mpg, aes(x = displ, y = hwy)) + geom_point()

p + geom_smooth() + # gauche
  geom_smooth(method = "lm", se = FALSE, col="red")
p + aes(color = drv) + geom_smooth(method = "lm", se = FALSE) # droite

# Ici par valeur de drv car précisé dans la fonction aes() !
```

* `geom_histogram()`

```{r}
ggplot(mpg, aes(x = hwy)) +
  geom_histogram()
```

  L'un des problèmes avec les histogrammes est le choix du nombre de classes (par défaut ggplot en prend 30). Une formule utile est `nclass.Sturges()` qui permet de calculer un nombre de classes optimal.
  
```{r}
nclass.Sturges(mpg$hwy)
```
  
```{r}
# gauche
ggplot(mpg, aes(x = hwy)) +
  geom_histogram(bins  = 9, color = "black", fill = "lightgray") +
  labs(title = "Histogramme des fréquences")
# droite
ggplot(mpg, aes(x = hwy)) +
  geom_histogram(aes(y = ..density..), bins  = 9, color = "black", fill = "lightgray") +
  labs(title = "Histogramme des densités")

ggplot(mpg, aes(x=hwy)) +
    geom_histogram(bins=9, color="black", aes(fill=drv), alpha=.2)
```

Ci-dessus, `..density..` fait référence à la variable density créée et stockée automatiquement, en interne, par ggplot. En générale, pour accéder à une variable interne à ggplot, il faut entourer son nom par deux points de chaque côté.

* `geom_density()`

```{r}
ggplot(mpg, aes(x = hwy)) + geom_density()
```

Un argument important de `geom_density()` est `bw` (bandwidth) qui permet de contrôler le lissage des courbes. Par défaut, ggplot utilise la méthode de Scott. Ici un exemple de l'impact du bw sur la droite:

```{r}
ggplot(mpg, aes(x = hwy)) +
  geom_density(aes(color = "'nrd'", linetype = "'nrd'"), size = 1) +
  geom_density(bw = 0.5, aes(color = "0.5", linetype = "0.5"), size = 1) +
  geom_density(bw = 5, aes(color = "5", linetype = "5"), size = 1) +
  labs(color = "Bandwidth", linetype = "Bandwidth")
```

Pour mieux comprendre comment il marche, juxtaposont un histogram correspondant au nombre de bins:

```{r, out.width = "30%"}
ggplot(mpg, aes(x = hwy)) +
  geom_histogram(aes(y = ..density..), bins = 9) +
  geom_density(aes(color = "'nrd'", linetype = "'nrd'"), size = 1) +
  geom_density(bw = 0.5, aes(color = "0.5", linetype = "0.5"), size = 1) +
  geom_density(bw = 5, aes(color = "5", linetype = "5"), size = 1) +
  labs(color = "Bandwidth", linetype = "Bandwidth")

ggplot(mpg, aes(x = hwy)) +
  geom_histogram(aes(y = ..density..)) +
  geom_density(aes(color = "'nrd'", linetype = "'nrd'"), size = 1) +
  geom_density(bw = 0.5, aes(color = "0.5", linetype = "0.5"), size = 1) +
  geom_density(bw = 5, aes(color = "5", linetype = "5"), size = 1) +
  labs(color = "Bandwidth", linetype = "Bandwidth")

ggplot(mpg, aes(x = hwy)) +
  geom_histogram(aes(y = ..density..), bins = 5) +
  geom_density(aes(color = "'nrd'", linetype = "'nrd'"), size = 1) +
  geom_density(bw = 0.5, aes(color = "0.5", linetype = "0.5"), size = 1) +
  geom_density(bw = 5, aes(color = "5", linetype = "5"), size = 1) +
  labs(color = "Bandwidth", linetype = "Bandwidth")
```

 Ici des exemples où l'on superpose plusieurs densités:

```{r}
# gauche
ggplot(mpg, aes(x = hwy)) +
  geom_histogram(aes(y = after_stat(density)), bins  = 9, color = "black", fill = "lightgray") +
  geom_density(size = 1) +
  labs(title = "Histogramme des densités")
# droite
ggplot(mpg, aes(x = hwy, color = drv, fill = drv)) +
  geom_density(size = 1, alpha = 0.05)
```

* `geom_violin()`

  Un graphique en violon (violin plot, en anglais) est constitué de deux graphiques de densité identique retournés et affichés en miroir l’un en face de l’autre.
  
```{r}
# gauche
ggplot(mpg, aes(x = drv, y = hwy)) + geom_violin(trim = FALSE)
# droite
ggplot(mpg, aes(x = drv, y = hwy)) +
  geom_violin(color = NA, fill = "lightgray", alpha = 0.5, trim = FALSE) +
  geom_boxplot(width = 0.2, varwidth = TRUE, outlier.shape = NA, fill = NA) +
  geom_jitter(width = 0.1, height = 0, alpha = 0.2)
```
  
En réalité pas très utile...

* `geom_bar()`

```{r}
# Plot de base
barplot(table(mpg$drv))
# Via ggplot
# gauche
ggplot(mpg, aes(x = drv)) + geom_bar() + labs(title = "Barplot des fréquences")
# droite
ggplot(mpg, aes(x = drv)) + geom_bar(aes(y = ..count.. / sum(..count..))) + labs(title = "Barplot des proportions", y = "prop")
# À la place de ..count.. il faut écrire after_stat(count)
# Pour les freq on doit les calculer manuellement
```

Une autre alternative à `geom_bar()`: `geom_col()` plus facile à utiliser quand on a déja les statistiques

```{r}
xtabs(~drv, data = mpg) |> # pas bcp de diff avec table(mpg$drv) sauf que xtabs donne le nom de la variable d'intérêt alors que table donne "Var1"
  data.frame() |>
  ggplot() + geom_col(aes(x = drv, y = Freq)) + labs(y = "count")

xtabs(~drv, data = mpg) |> 
  proportions() |> 
     data.frame() |>
        ggplot() + geom_col(aes(x = drv, y = Freq)) + labs(y = "prop")
# Plus facile d'ajouter les freq plutôt que les réalisations
```

  En rajoutant l'argument esthétique `fill`, on peut rajouter un facteur en plus dans le graphe. Par défaut, ggplot présente des barres empilées (ce qui est assez moche), pour les disposer côte à côté, utiliser `position = "dodge"`(par défaut `position = "stack"`). Une autre alternative est `position = "fill"` pour empiler les barres mais occuper entièrement l'axe des y, favorisant les comparaisons.

```{r}
# gauche
ggplot(mpg, aes(x = drv, fill = cyl)) + geom_bar(position = "dodge")
# droite
ggplot(mpg, aes(x = drv, fill = cyl)) +
  geom_bar(position = "fill") + labs(y = "prop(cyl)")
```

* `stat_function()`

Peut être utiliser pour tracer des courbes de fonctions.

```{r}
# gauche
ggplot() + xlim(-2, 2) + stat_function(fun = \(x) x^2)
ggplot() + xlim(-2, 2) + stat_function(fun = function(x) x^2) # même chose
# droite
ggplot() + xlim(-5, 5) + 
  stat_function(fun = dnorm, args = list(mean = 0, sd = 2))
# Intéressant pour ajouter des courbes de densité sur des données
```

```{r}
# gauche
ggplot() + xlim(-5, 5) +
  stat_function(fun = dnorm, geom = "line", size = 1.2, mapping = aes(color = "N(0,1)")) +
  stat_function(fun = dnorm, args = list(mean = 0, sd = 2), geom = "point", size = 1.2, shape = 3, mapping = aes(color = "N(0,4)")) +
  labs(y = "densité", color = "Distribution")
# droite
ggplot() + xlim(-3, 3) +
  stat_function(fun = dnorm) +
  stat_function(fun = dnorm, xlim = c(-1, 1), geom = "area", fill = "gray", alpha = .3)

# Un exemple
ggplot(mpg, aes(x = hwy)) +
  geom_histogram(aes(y = ..density..),bins  = 9, color = "black", fill = "lightgray") +
  labs(title = "Histogramme des fréquences") +
    stat_function(fun= dnorm, geom="line", args=list(mean=mean(mpg$hwy), sd=sd(mpg$hwy)), mapping=aes(color= "Normal density"), size=1.2)
```

## Faceting

Le faceting permet de découper un graphique en plusieurs morceaux suivant les valeurs de variables catégorielles (un peu comme un tableau de contingence). Deux fonctions disponibles, facet_grid() et facet_wrap(), toutes deux similaires mais facet_grid() réalise une matrice alors que facet_wrap réalise une suite de graphique. Voici un exemple:

```{r}
# gauche
ggplot(mpg, aes(displ, hwy)) + geom_point() +
  facet_grid(cols = vars(trans), row = vars(drv))
# droite
ggplot(mpg, aes(displ, hwy)) + geom_point() +
  facet_wrap(facets = vars(trans, drv))
```

  Par défaut, chaque facette est fournie avec un label qui montre la valeur du facteur de découpage. Par défaut aussi, les échelles des axes affichées sont les mêmes (fixes) pour toutes les groupes/facettes. Les arguments labeller et scales peuvent être évoqués pour modifier/contrôler ces deux éléments.
  
```{r}
ggplot(mpg, aes(displ, hwy)) + geom_point() +
  facet_grid(cols = vars(trans), row = vars(drv), labeller = "label_both", scales = "free")
```
  
## Functions in ggplot

Pour sauvegarder un bout de code ggplot et le réutilise plus tard, utiliser une liste:

```{r}
ggplot(mpg, aes(x = displ, y = hwy)) + geom_point(color = "blue", size = 2) +
  theme_bw() + facet_wrap(vars(trans))
#Utilisation d'une variable pour réutiliser l'option ggplot
mygpt <- list(geom_point(color = "blue", size = 2), theme_bw())
ggplot(mpg, aes(x = cty, y = hwy)) + facet_wrap(vars(drv)) + mygpt
```

On pourrait se dire qu'écrire une fonction pour réaliser un graphique serait facile:

```{r}
mygptFun <- function(data, x, y, grp) {
  ggplot(data, aes(x, y)) + facet_wrap(vars(grp)) + mygpt
}
```

Mais malheureusement ça ne marche pas comme ça

```{r, eval = FALSE}
mygptFun(mpg, displ, hwy, trans)
```

Voici comment contourner cette erreur: via `{{` ou `.data`. Exemples:

```{r }
#Function
mygptFun1 <- function(data, x, y, grp) {
  ggplot(data, aes({{ x }}, {{ y }})) + facet_wrap(vars({{ grp }})) + mygpt
}

mygptFun1(mpg, displ, hwy, trans) # {{}} pour ne pas avoir de problèmes avec la fonction et ggplot

# ou

mygptFun2 <- function(data, x, y, grp) {
  ggplot(data, aes(.data[[x]], .data[[y]])) + facet_wrap(vars(.data[[grp]])) +
    mygpt
}
#mygptFun2(iris, y=Sepal, x=Petal.Length, Species)
```

Une façon plus robuste est d'utiliser l'argument spécial `...` qui nous permet d'ajouter les arguments que l'on veut en plus (très utile !!):

```{r}
mygptFun3 <- function(data, x, y, grp, ...) {
  ggplot(data, aes({{ x }}, {{ y }})) + 
    facet_wrap(vars({{ grp }})) + geom_point(...) + theme_bw()
}
mygptFun3(mpg, displ, hwy, trans, color = "red", shape = 15)
# L'utilisation des ... permet de spécifier les options que l'on souhaite utiliser avec ggplot sans avoir à les spécifier dans la création de la fonction
mygptFun3(mpg, displ, hwy, trans, color = "red", aes(shape = drv))
```

## Extensions de ggplot

Petit plus pour créer des graphiques

```{r, eval = FALSE}
esquisse::esquisser(mpg)
```

# Advanced ggplot {.tabset .tabset-pills}

## All geom_<xxx> {-}

```{r,fig.show='asis'}
p1 <- ggplot(mpg) + aes(x = displ, y = hwy)
p2 <- ggplot(mpg) + aes(x = displ)
p3 <- ggplot(mpg) + aes(x = hwy, y = drv)
p1 + aes(fill= drv) + geom_area() # Dégueulasse -> options : color, size, linetype, alpha, fill
p1 + geom_bin2d() # options : color, size, linetype, alpha, fill
p1 + geom_count() # options : color, size, linetype, alpha, fill, shape, stroke (change size of points)
p3 + geom_crossbar(ymin = 20, ymax = 40) # wtf, options : color, size, linetype, alpha
p1 + geom_path() # line up the obs in the order they appear in the dataset
# En vrai ils sont tous nuls mdr
```

## Patchwork package {-}

```{r}
require(patchwork)
```

The last plot is the active one, so it receives the additional arguments :

```{r,fig.show='asis'}
p1 <- ggplot(mtcars) + 
  geom_point(aes(mpg, disp)) + 
  ggtitle('Plot 1')

p2 <- ggplot(mtcars) + 
  geom_boxplot(aes(gear, disp, group = gear)) + 
  ggtitle('Plot 2')

p3 <- ggplot(mtcars) + 
  geom_point(aes(hp, wt, colour = mpg)) + 
  ggtitle('Plot 3')

p4 <- ggplot(mtcars) + 
  geom_bar(aes(gear)) + 
  facet_wrap(facet= vars(cyl)) + 
  ggtitle('Plot 4')

p1 + p2
p1 + p2 + labs(title = "This title will only go in the second plot")
```

To control the layout of the graphs, use plot_layout

```{r}
p1 + p2 + p3 + p4 + plot_layout(ncol = 3, byrow = T)
```

To add a title, subtitles, use plot_annotation

```{r}
(p1 | (p2/p3)) + plot_annotation(title = "This is a global title", subtitle = "Wow this is a beautiful plot layout Lucas")
```

To add space between plots, use `plot_spacer()`

```{r}
p1 + plot_spacer() + p2 + plot_spacer() + p3+ plot_spacer()
```

To add insets, use `inset_element`

```{r,fig.show='asis'}
p1 + inset_element(p2, bottom = 0, right = 0.6, top = 0.6, left = 0)

p1 + inset_element(p2, bottom = 0.6, right = 1, top = 1, left = 0.8)
```

To control where the legend will be, use the guides `option` in `plot_layout`

```{r,fig.show='asis'}
# collect to put the legend beside all plots
p1 + p2 + p3 + p4 + plot_layout(guides = "collect")

# keep to put the legend beside their specific plot
p1 + p2 + p3 + p4 + plot_layout(guides = "keep")

p1a <- ggplot(mtcars) + 
  geom_point(aes(mpg, disp, colour = mpg, size = wt)) + 
  ggtitle('Plot 1a')

# If several plots have identical legend, collect suppress the duplicate
p1a | (p2 / p3)

(p1a | (p2 / p3)) + plot_layout(guides = "collect")
```

## Advanced options {-}

When we are legending our data by a continuous variable, sometimes we want to choose the number displayed in the legend. For example, compare :

```{r,fig.show='asis'}
ggplot(mpg) + aes(cty, hwy, size = hwy) + geom_point()
ggplot(mpg) + aes(cty, hwy, size = hwy) + geom_point() + scale_size_area("size of hwy", breaks = c(15,20,25,40))
```

To remove a legend, use `theme(legend.position = "none)`

If we want to show how the mean of a continuous variable change between values of a categorical one, use the stat option in geom_bar

```{r,fig.show='asis'}
ggplot(mpg) + aes(drv, cty) +
  geom_bar(stat = "summary_bin", fun = mean)
```

### Scales

To specify the scales of a continuous variable :

```{r,fig.show='asis'}
ggplot(mpg) + aes(cty, hwy) + geom_point() +
  scale_x_continuous(limits = c(0,40))

# Or

ggplot(mpg) + aes(cty, hwy) + geom_point() +
  lims(x = c(0,40), y = c(0,50))
```

To zoom in a particular zone, use coord_cartesian instead of ylim (because this one truncate the data outside of the limits)

```{r,fig.show='asis'}
ggplot(mpg) + aes(cty, hwy) + geom_point() +
  coord_cartesian(xlim = c(22,30), ylim = c(10,40))

ggplot(mpg) + aes(cty, hwy) + geom_point() +
  xlim(22,30) + ylim(10,40)
```

To change the ticks marks of a scale, use the `break` option with a vector

```{r,fig.show='asis'}
ggplot(mpg) + aes(cty, hwy) + geom_point() +
  scale_x_continuous(breaks = c(0,10,15,25,30))

# Use the function breaks_pretty from the scales package to use suitable breaks

ggplot(mpg) + aes(cty, hwy) + geom_point() +
  scale_x_continuous(breaks = scales::breaks_pretty())
```

To add labels at the breaks, use the `labels` option

```{r,fig.show='asis'}
ggplot(mpg) + aes(cty, hwy) + geom_point() +
  scale_x_continuous(breaks = c(10,20,30), labels = c("Wow", "shit", "fuck"))
```

To use transformations of the data, use the `trans` option

To categorize a continuous variable into bins, use `scale_x_binned`

```{r}
ggplot(mpg) + aes(hwy) + geom_bar() +
  scale_x_binned(n.breaks = 12)
```

To change the value on a continuous scale, use `limits` option in the `scale_color_continuous`

```{r,fig.show='asis'}
ggplot(mpg) + aes(cty, hwy, col = hwy) + geom_point(size = 4) +
  scale_color_continuous(limits = c(0,100))

ggplot(mpg) + aes(cty, hwy, col = hwy) + geom_point(size = 4)
```

Idem for fill and other aesthetics

### Colour

To change the color of the points manually, use the `scale_<xxx>_manual` function

```{r}
ggplot(mpg) + aes(cty, hwy, col = drv) + geom_point(size = 4) +
  scale_color_manual(values = c("4" = "red","f" = "blue","r" = "green"))
```

### Shape

To make hollow shapes, use `scale_shape` and option `solid`

```{r,fig.show='asis'}
ggplot(mpg) + aes(cty, hwy, shape = drv) + geom_point(size = 4) +
  scale_shape(solid = T)

ggplot(mpg) + aes(cty, hwy, shape = drv) + geom_point(size = 4) +
  scale_shape(solid = F)
```

Or use `scale_shape_manual` to set it for each value

```{r}
ggplot(mpg) + aes(cty, hwy, shape = drv) + geom_point(size = 4) +
  scale_shape_manual(values = c(1,3,4))
```

